【裁判字號】    99,易,245
【裁判日期】    990428
【裁判案由】    恐嚇等
【裁判全文】
臺灣苗栗地方法院刑事判決               99年度易字第245號
公  訴  人  臺灣苗栗地方法院檢察署檢察官
被      告  丁○○
上列被告因恐嚇等案件，經檢察官提起公訴（99年度偵字第835
號），本院判決如下：
    主  文
丁○○犯恐嚇危害安全罪，處拘役貳拾日，如易科罰金，以新臺
幣壹仟元折算壹日。其餘被訴部分公訴不受理。
    事  實
一、丁○○與乙○○原為男女朋友。詎雙方分手後，丁○○竟基
    於恐嚇危害他人生命、身體安全之犯意，於民國99年2月9日
    上午6時33分許，利用其使用之門號0000000000行動電話，
    撥打乙○○使用之門號0000000000 行動電話，對乙○○恫
    稱：「你不要跟我鬥，你給我小心一點，你最好過得快樂一
    點，叫你家人過得也快樂一點」等語，使乙○○心生畏懼，
    致生危害於乙○○之安全。
二、案經乙○○訴由苗栗縣警察局苗栗分局報告臺灣苗栗地方法
    院檢察署檢察官偵查起訴。
    理  由
壹、有罪部分：
一、本件被告丁○○對於下列供述證據、非供述證據的證據能力
    均不爭執（參審卷99年4 月14日準備程序筆錄第3 頁、99年
    4 月14日審判筆錄第5 至6 頁），且無違法取得或顯不可信
    之情形，本院自得將之採為認定本件犯罪事實存否之證據，
    附此敘明。
二、被告丁○○於本院審理時對於上述恐嚇犯行坦承不諱，核與
    證人即告訴人乙○○於本院審理（參審卷99年4 月14日審理
    筆錄第2 至4 頁）、警詢、偵查時（參偵卷第56至57）證述
    的情節相符，且有門號0000000000行動電話之雙向通聯紀錄
    1 份（參偵卷頁第49至52頁）、現場照片共14張（參偵卷第
    29 至35 頁）在卷可考，足見其自白與犯罪事實相符，其恐
    嚇危害安全犯行，洵堪認定。
三、核被告為係犯刑法第305 條恐嚇危害安全罪。爰審酌被告與
    告訴人分手後心生不滿為前述恐嚇犯行，實不足取。但衡酌
    其於犯罪後坦承犯行，犯後態度尚佳，復考量其犯罪的動機
    、手段、方法、所生危害，告訴人於審理時表示原諒被告，
    請求法院從輕量刑等一切情狀，再斟酌檢察官的具體求刑，
    量處如主文所示之刑，並諭知易科罰金之折算標準。
貳、公訴不受理部分：
一、公訴意旨另以：被告丁○○基於毀損之犯意，前往乙○○苗
    栗縣苗栗市○○里○○街16-1號住宅前，持木棍敲毀丙○○
    （乙○○之母）所有、由乙○○使用之車號1177-PR 號自用
    小客車之右前、右後車窗、後擋風玻璃；甲○○（乙○○之
    弟）所有上開住宅之大門及門窗玻璃、車號799-DMT 號重型
    機車後視鏡、儀表板，足生損害於丙○○、甲○○、乙○○
    。因認被告丁○○涉犯刑法第354 條之毀損罪等語。
二、按告訴乃論之罪，告訴人於第一審辯論終結前得撤回其告訴
    ，又告訴經撤回者，應諭知不受理之判決，刑事訴訟法第23
    8 條第1 項、第303 條第3 款分別定有明文。
三、查本件告訴人乙○○、甲○○、丙○○告訴被告丁○○毀損
    上述自用小客車右前、右後車窗、後擋風玻璃，及毀損前述
    住宅之大門、門窗玻璃，暨毀損前述機車後視鏡、儀表板等
    行為，起訴書認係涉犯刑法第354 條之毀損罪，依同法第35
    7 條之規定，須告訴乃論。茲據告訴人乙○○、甲○○、丙○○具狀撤回告訴，此有撤回告訴狀1 紙依照首開說明，本
    件爰不經言詞辯論，逕為諭知不受理之判決。
據上論斷，應依刑事訴訟法第299 條第1 項前段、第303 條第3
款、第307 條，刑法第305 條、第41條第1 項前段，刑法施行法
第1 條之1 ，判決如主文。
本案經檢察官林俊杰到庭執行職務。
中    華    民    國    99    年    4     月    28    日
                  刑事第一庭  法  官  呂曾達
以上正本證明與原本無異。
如不服本判決應於收受判決後10日內向本院提出上訴書狀，並應
應敘述具體理由。其未敘述上訴理由者，應於上訴期間屆滿後20
日內向本院補提理由書 (均須按他造當事人之人數附繕本)「 切
勿逕送上級法院」。告訴人或被害人如對本判決不服者，應具備
理由請求檢察官上訴，其上訴期間之計算係以檢察官收受判決正
本之日期為準。
                              書記官  劉容辰
中    華    民    國    99    年    4     月    28    日
附錄：
中華民國刑法第305條
（恐嚇危害安全罪）
以加害生命、身體、自由、名譽、財產之事，恐嚇他人致生危害
於安全者，處 2 年以下有期徒刑、拘役或 3 百元以下罰金。

司法院資訊處製作；財團法人民間司法改革基金會備份。
